【裁判字號】    90,易,1018
【裁判日期】    900604
【裁判案由】    竊佔
【裁判全文】
臺灣板橋地方法院刑事判決                          九十年度易字第一一八號
    公  訴  人  臺灣板橋地方法院檢察署檢察官
    被      告  甲○○
右列被告因竊佔案件，經檢察官提起公訴（八十九年度偵續字第二四六號），本院判
決如左：
    主    文
本件免訴。
    理    由
一、公訴意旨略以：被告甲○○係台北縣新莊市○○街四一七號二樓之所有權人，與
    同址一樓之所有權人乙○○共有頂樓部分，應有部分各為二分之一，竟意圖為自
    己不法利益，於民國（下同）八十四年四月間，未得乙○○之同意，在屋頂加蓋
    三、四樓，面積各約五十七點五三平方公尺之違章建築，竊佔原建物之頂樓平台
    供己使用，因被告係犯刑法第三百二十條第二項之竊佔罪嫌云云。
二、按案件時效已完成者，應諭知免訴之判決，刑事訴訟法第三百零二條第二款定有
    明文。次按刑法第三百二十條第二項之竊佔罪，為即成犯，於其竊佔行為完成時
    犯罪即成立，以後之繼續竊佔乃狀態之繼續，而非行為之繼續（最高法院六十六
    年臺上字第三一一八號判例意旨參照），故於佔有期間拆除舊屋，原址另作他用
    ，如未超出原佔有範圍，亦無終止竊佔之意思，仍應認為係同一竊佔行為，若已
    罹於時效，即不能加以追訴處罰。合先指明。
三、訊據被告甲○○固坦承有在二樓頂加蓋之事實，惟辯稱：伊房子是六十四年買的
    ，於六十七年加樓頂，當時是用磚牆將頂樓四周圍起來，屋頂是石棉瓦，到八十
    四年間，因為加蓋部分屋頂漏水，才翻修成灌水泥，並在三樓頂再增蓋鐵皮屋，
    所使用之面積與六十七年時一樣大小等語。查：證人林能志證稱：伊與被告是二
    十幾年的同事，伊第一次是六十九年到被告家，目前也常到被告家聊天，伊知道
    被告住處有翻修過，翻修前的三樓都是用水泥圍起來，只過不過前面留有一個小
    陽台，翻修後這個小陽台就打平了，三樓翻修過後，使用面積並沒有擴大等語；
    證人林芳男到庭證稱：被告在買來二、三年左右後就加蓋了，屋頂是石棉瓦，旁
    邊是用磚牆整個圍起來等語；證人黃淑芬亦於本院審理時證稱：伊是七十年伊父
    親乙○○買這房子後，他就讓伊住在該處，當時被告已在二樓頂四周用鐵皮圍起
    來並加蓋使用，就如目前他加蓋的三樓頂所做的相同等語，悉核與被告所辯自六
    十七年間起即佔有使用二樓頂等語相符，堪認本件被告自六十七年即已使用系爭
    二樓頂迄今，其於佔有期間，雖曾翻修改成水泥屋，並再加一層鐵皮屋之繼續佔
    用行為，但均未超過原有範圍，亦無終止佔有之意思，縱認被告無佔有使用本件
    二樓頂之權源，仍應認係同一竊佔行為，因此認被告之竊佔行為業於六十七年即
    已完成，而竊佔罪之最高法定本刑為五年以下有期徒刑，依刑法第八十條第一項
    第二款之規定，其追訴權時效因十年間不行使而消滅，被告竊佔之行為迄告訴人
    乙○○於八十八年十二月十七日具狀提出告訴之時止，已相隔二十一年，追訴權
    之時效業已完成，依照首開說明，爰免訴之諭知。據上論斷，應依刑事訴訟法第
    三百零二條第二款，判決如主文。
本案經檢察官林建中到庭執行職務。
中      華      民      國      九十      年      六    月      四      日
                                      臺灣板橋地方法院刑事第二庭
                                              法  官  古  秋  菊
右正本證明與原本無異
如不服本判決應於送達後十日內向本院提出上訴狀
                                              書記官  蕭  詩  穎
中      華      民      國      九十      年     六     月      四      日


司法院資訊處製作；財團法人民間司法改革基金會備份。
